【裁判字號】    97,台抗,794
【裁判日期】    971211
【裁判案由】    假扣押
【裁判全文】
最高法院民事裁定              九十七年度台抗字第七九四號
再 抗告 人  科冠能源科技股份有限公司
法定代理人  甲○○
訴訟代理人  苗繼業律師
上列再抗告人因與相對人漢科系統科技股份有限公司間假扣押事
件，對於中華民國九十七年九月三十日台灣高等法院裁定（九十
七年度抗字第一二○五號），提起再抗告，本院裁定如下：
    主  文
再抗告駁回。
再抗告訴訟費用由抗告人負擔。
    理  由
本件原法院以：相對人即債權人主張對再抗告人有新台幣二千六
百七十萬六千一百八十九元之債權，再抗告人近於大陸地區投資
近十億人民幣，而其在台灣地區實收資本僅新台幣九億元，有日
後甚難執行之虞，爰聲請供擔保後為假扣押等語，業據提出工程
合約書、承諾書、公司基本資料查詢、新餘市○○○○○路資料
、新餘日報（簽約儀式）、香港商報電子報等證據，核無不合。
台灣板橋地方法院九十七年度裁全字第三七三四號裁定以其假扣
押原因之釋明雖有不足，但得以擔保補足，爰命供擔保後為假扣
押，於法並無不合為由，駁回再抗告人之抗告。再抗告意旨雖以
：相對人提出作為釋明之新餘市○○○○○路資料、新餘日報（
簽約儀式）中，所提及之「科冠新能源股份有限公司」與其名稱
不同，為不同公司，且報導內容亦無法得出其有投資近十億人民
幣於中國大陸之結論，況其已在台灣彰濱工業區投資，不必重複
投資；又依上開報導之投資行為係在二○○六年十一月三十日，
而相對人主張之債權時間皆在此之後，故上開資料均不得作為釋
明之證據資料云云。惟按證明與釋明在構成法院之心證上程度未
盡相同，所謂證明者，係指當事人提出之證據方法，足使法院產
生堅強之心證，可以完全確信其主張為真實而言，與釋明云者，
為當事人提出之證據未能使法院達於確信之程度，僅在使法院得
薄弱之心證，信其事實上之主張大概為如此者有間，二者非性質
上之區別，乃分量上之不同。查相對人於原法院除提出上開資料
外，亦提出香港商報電子報為證據，其內載明「新余（餘）經濟
技術開發區．．．新引進的台灣科冠能源股份有限公司．．．」
，對照上開新餘市○○○○○路資料及新餘日報，原法院認相對
人之釋明已足使法院得薄弱之心證，信其事實上之主張大概為如
此，並得以供擔保補足再抗告人將來倘受損害之賠償，因而駁回
再抗告人之抗告，於法洵無違誤。至相對人於原法院九十七年九
月十六日調查為上開釋明時，再抗告人亦到場表示意見，原法院
迄同月三十日為裁定，尚難謂未賦與再抗告人陳述意見之機會。
再抗告意旨，猶就原法院認事、用法之職權行使，指摘原裁定不
當，聲明廢棄，非有理由。
據上論結，本件再抗告為無理由。依民事訴訟法第四百九十五條
之一第二項、第四百八十一條、第四百四十九條第一項、第九十
五條、第七十八條，裁定如主文。
中    華    民    國  九十七  年   十二   月   十一   日
                      最高法院民事第六庭
                          審判長法官  朱  建  男
                                法官  顏  南  全
                                法官  沈  方  維
                                法官  葉  勝  利
                                法官  袁  靜  文
      本件正本證明與原本無異
                                      書  記  官
中    華    民    國  九十七  年   十二   月  二十三  日
                                                Ａ


司法院資訊處製作；財團法人民間司法改革基金會備份。
